# 请教陈版主：抵债业务的账务处理

提问人：zhoudianrun1982 时间：2020-07-22 16:16:00
陈版主，您好！
请教一个问题：A公司借给B房地产公司 1000 万元，后B公司无力偿还该借款。截止到 2016 年 1 月，A公司与B公司签订商铺抵债协议，协议约定以B公司开发的若干商铺作价 1300 万抵减该笔借款的本金和利息，并同时签订房屋购买合同并完成了备案以及网签。由于B公司单方面原因，目前抵债商铺未能取得相关发票，也没有办理权证。实际勘查中目前该商铺未出租（毛坯状态），其所属楼盘的住宅楼已全部交房入住，但是部分楼栋也存在未开发票未办证的情况。对于上述A公司应当如何进行会计处理，是继续作为债权还是调整至其他非流动资产核算或者计入固定资产？

回答人：chenyiwei
建议就相关合同条款的效力、截至目前的履行情况和后续问题获取律师的法律专业意见。在此基础上，根据A公司是否已经实际取得抵债商铺的控制权，并已享有或承担其所有权上的主要风险和报酬，考虑能否将该商铺确认入账（入账金额不超过债权的账面金额 1000 万元），还是继续确认原有的金融债权并继续计提坏账准备。